# 同一控制下收购是否构成业务的判断

提问人：Willam_Han 时间：2020-06-02 10:26:00
背景描述：A公司和B公司同受一方控制，B公司账面仅有一处房产（含土地），该土地房产用于出租给A公司生产经营使用，并按照市场公允价格收取租金。 2019 年 6 月 30 日，为了避免主要生产经营场所产生的关联交易，A公司现金收购B公司100%的股权。
个人判断：
严格按照《企业会计准则解释第 13 号》关于构成业务的三要素来判断，好像不构成业务。但从资产完整和成本结构的角度看，该土地房产是A公司生产经营的必备资产要素，同时如不作为同一控制下企业合并，那么报告期初至合并日之间B公司的利润表不需要合并，从合并报表的角度 2019 年1-6月的营业成本包含房租支出，而从同一控制的角度，实际成本应为房产折旧。
这样能否理解为，B公司的房产和租赁业务，实际满足投入（房产）、加工处理过程（土地作为机器设备的承载）、产出（避免了房租支出），作为同一控制下企业合并来处理呢？望陈版主和各位大佬不吝赐教。

回答人：chenyiwei
这种情况下B本身还是不构成业务的。因此不建议作为同一控制下合并处理，而是作为资产购买。基于A此前已占用该土地，建议按照原先的租金水平合理确定股权交易价格。